

RAFAEL MORALES

Digital Marketer International MBA en Marketing Digital

PERFIL

Profesional bilingüe con 7 años de experiencia laboral, más de 3 años de experiencia en la industria TI y 3 años en marketing digital. Experiencia liderando proyectos de eCommerce, diseño y ejecución de estrategias SEO, desarrollo de sitios web, gestión de campañas de marketing y estrategias inbound.

HABILIDADES

- SEO (Técnico, Local y Contenido)
- SEM (Google, Facebook & Instagram)
- Inbound Marketing
- Analitica v Monitorización
- Remarketing & Optimización de campañas

PLATAFORMAS

- Google Ads Manager & Merchant Center
- · Google Search Console & Tag Manager
- Facebook Ads Manager & FB Store
- WordPress | HTML | CSS
- WooCommerce | VTEX | Shopify
- Google Analytics | HotJar
- HubSpot | MailChimp

CERTIFICACIONES

- Google Ads | Google Analytics | Facebook
- Inbound Marketing HubSpot

CONTACTO

WhatsApp: <u>+57 3052661440</u> rafaelmorales112@hotmail.com Ubicación actual: Bogotá, Colombia Mi Portafolio

EXPERIENCIA

SEO & Digital Marketing (Freelance)

Active Visions Group | 02/2020 - Presente

- Creación tiendas virtuales y plantillas de importación de catálogo
- Diseño y ejecución de la estrategia SEO de las marcas.
- Crecimiento de tráfico orgánico de 0 a 4000 visitas mensuales.

SEO & Digital Marketing (Freelance)

Iluminar Ltda. | 11/2018 - Presente

- Incremento del KPI de compra repetida de 10% a 35%.
- ROI de 300% en campañas de marketing.
- Crecimiento de tráfico orgánico de 0 a 5000 visitas mensuales.

Especialista SEO

Zeus Tecnología | 10/2017 - 10/2018

- Crecimiento tráfico orgánico de 4K a 10K visitantes mensuales.
- Aumentó de Autoridad de dominio de 15 a 45.
- Creación de links internos y adquisición de backlinks a través de RRSS.

Consultor BI

Zeus Tecnología | 06/2015 - 10/2017

- Desarrollo del panel financiero para usuario final aumentó la adquisición de licencias del departamento de BI en un 25%.
- Lideré un equipo para el desarrollo del proyecto de automatización de estados financieros Niif y mejoras al sistema de CRM de la empresa.

EDUCACIÓN

International MBA Marketing Digital

ESIC Business & Marketing School - SISU | 2018 - 2020

Gerencia Tributaria

Universidad Tecnológica, Colombia | 2017 - 2018

Administración de empresas

Universidad del Norte, Colombia | 2009 - 2014